

PERFIL PROFESIONAL

Demostrar mi competencia en el proyecto arquitectónico, la construcción y la supervisión de obra con la mejor disposición de seguir aprendiendo y aportar lo que sé.

Mi mayor experiencia profesional ha sido en el área de la supervisión, residencia de obra y gabinete.

EDUCACIÓN

Lic. en Arquitectura UNAM, Facultad de Arquitectura C.U. (2001-2006)

Cédula profesional núm. 8134886

DANIEL RIVAS ROMERO ARQUITECTO, 41 AÑOS

- 55-22-69-39-80
- ixbalan@hotmail.com
- Norte 64 No. 7815, Col. Salvador Díaz Mirón, GAM, O7400, CDMX

EXPERIENCIA

AYESA MÉXICO

Desde 2016 a la fecha.

Edificio residencial con comercio, Bucareli 35 CDMX, en el área de Gestión de Proyectos y Supervisión de obra encargado del área de calidad, obra civil, fachada exterior (precolados, acero porcelanizado y cancelería). A la fecha he realizado:

- Presentación al cliente resultados del presupuesto objetivo del proyecto de acuerdo con las cotizaciones de los contratistas.
- Revisión de planos del proyecto arquitectónico.
- Mesas de trabajo con el cliente, contratistas, proyectista y DRO.
- Seguimiento al programa de obra,
- Entrega de informes semanales y mensuales.
- Avances de obra.
- Minutas con contratistas y su seguimiento.
- Revisión de estimaciones y procedimientos constructivos.

Torre Skala y Tren Interurbano México-Toluca, donde fuí Encargado del área de Calidad y realicé:

- Supervisión y el visto bueno de los procedimientos constructivos, pruebas de laboratorio de acero, concreto, terracerías, entre otros.
- Reuniones semanales de seguimiento a los trabajos de calidad entre el contratista y el cliente, elaboración de minutas.
- Integración del Dossier de calidad de cada elemento de la obra para el certificado de la obra.

Mextypsa de marzo 2012 a febrero 2016. ÁREA: Cuantificación, generadores y catálogo de conceptos de los siguientes proyectos:

- Autopista Urbana Norte del D.F., Planta de
 Tratamiento de Aguas Residuales AtotonilcoHidalgo (PTAR Atotonilco), Acueducto El
 Zapotillo, Edificio de Departamentos Zacatecas
 #58, Centro Operativo Bancomer,
 Hidroeléctrica Puebla 1, Hospital General
 Regional-León Guana-juato, Metrobus L-6,
 Naves Industriales en Querétaro, Parque
 Eólico-Saltillo-Coahuila, Planta Hidro-eléctrica
 en Kenia, Centro Deportivo Ibague-Colombia,
 Tunel Compostela-Nayarit, entre otros.
- La buena interpretación de los planos y el entendimiento del proyecto en todo su conjunto me permitieron realizar mi trabajo con buenos resultados.

Dirac, Ingenieros Consultores, de mayo 2009 a octubre 2011, donde fui Supervisor de Obra y realicé:

- Supervisión de producción de las trabes prefabricadas de las diferentes estructuras que componían el proyecto del CEM FII (Circuito Exterior Mexiquense Fase II) en las plantas de prefabricados de INPRESA y MECANO.
- Llevé un control de calidad en la producción de estas piezas en cuanto a la autorización de los planos de taller, supervisión del proceso constructivo de la trabe, liberación de la pieza para su envío a obra e integrar el dossier de calidad de cada serie de trabes que componían una estructura.
- Fui parte del cierre de obra para su finiquito, conciliando con la constructora volúmenes de obra, revisando concentrados, conceptos y precios unitarios

Empresa: Impermain, (Impermeabilizantes y Mantenimiento de Inmuebles S.A. de C.V.), de septiembre 2006 a septiembre 2008, como Supervisor de Obra, donde:

- Mantuve una calidad en los trabajos ejecutados. (impermeabilización y mantenimiento de inmuebles)
- Realicé levantamientos de las superficies a trabajar, así como los croquis en Auto Cad, además del trato directo con los responsables de obra.
- Realicé los generadores y estimaciones de los trabajos ejecutados en obra.
- Llevé obra bajo mi cargo en Morelia, Chihuahua, Edo. de México y Cuernavaca.

SIICSA (Servicios Integrados de Ingeniería Civil S.A. de C.V.), de julio 2006 a septiembre 2006. para el Instituto Mexicano de Transporte. (San Fandila) como Residente de Obra.

- En esta obra realicé un cercado perimetral para el Instituto Mexicano del Transporte, en San Fandila-Querétaro.
- Me hice cargo de la residencia de obra, llevando el control, avance y notas de bitácora.

CURSOS Y SEMINARIOS

- Actualización de Auto Cad (Fac. Arg. UNAM, 2008)
- Inglés, Nivel B1 acreditado por la UNAM, Facultad de Arquitectura.
- Conocimientos de Office, con especial dominio en Excel, Word y Power Point.
- Software de dibujo asisitido: AutoCAD.
- Project.
- Manejo de equipos de impresoras, ploter y copiadoras.
- Acabados en Arquitectura
- Costos y Plazos
- Control de Calidad
- Project Management
- Certificación PMP